Minutes et répertoires du notaire Pierre MICHAUX, 19 décembre 1826 - 15 décembre 1831 (étude VII)
Archives nationales
- Minutes de Pierre MICHAUX, novembre 1826 - 1839; MC/ET/VII/675 - MC/ET/VII/719
  - Minutes. 1829, octobre - 1829, novembre, octobre 1829 - novembre 1829; MC/ET/VII/705
    - Inventaire après décès de Gilbert Sallas, restaurateur, 4, cour des Fontaines., 30 octobre 1829; MC/ET/VII/705
      Documents du Minutier central des notaires de Paris concernant l'histoire économique et sociale (1800-1830) [8556 actes], par Claude Pris, introduction et index revus, corrigés par le personnel du Minutier central, sous la direction d'Andrée Chauleur, Paris, Archives nationales, 1999, notice n° 4302 (instrument de recherche imprimé dématérialisé dont la version intégrale est accessible en ligne par la rubrique 'Autres instruments de recherche', voir contexte dans le Plan d’orientation général - Notaires de Paris, guides thématiques du Minutier).
      inventaire; Fontaines (cour des); Sallas, Gilbert; restaurateur
    - Inventaire après décès de Jean-Baptiste Stuvenin, cordonnier, 33, rue Neuve-Saint-Augustin., 14 novembre 1829; MC/ET/VII/705
      Documents du Minutier central des notaires de Paris concernant l'histoire économique et sociale (1800-1830) [8556 actes], par Claude Pris, introduction et index revus, corrigés par le personnel du Minutier central, sous la direction d'Andrée Chauleur, Paris, Archives nationales, 1999, notice n° 1068 (instrument de recherche imprimé dématérialisé dont la version intégrale est accessible en ligne par la rubrique 'Autres instruments de recherche', voir contexte dans le Plan d’orientation général - Notaires de Paris, guides thématiques du Minutier).
      inventaire; Neuve-Saint-Augustin (rue); Stuvenin, Jean-Baptiste; cordonnier
    - Cession de bail d'hôtel, 8, rue Molay, par Marie Marguerite Bataille, veuve de Jean Liselhoumer, hôtelier, à Pierre Bidault, inspecteur des Halles., 28 novembre 1829; MC/ET/VII/705
      Documents du Minutier central des notaires de Paris concernant l'histoire économique et sociale (1800-1830) [8556 actes], par Claude Pris, introduction et index revus, corrigés par le personnel du Minutier central, sous la direction d'Andrée Chauleur, Paris, Archives nationales, 1999, notice n° 4115 (instrument de recherche imprimé dématérialisé dont la version intégrale est accessible en ligne par la rubrique 'Autres instruments de recherche', voir contexte dans le Plan d’orientation général - Notaires de Paris, guides thématiques du Minutier).
      cession; Molay (rue); Bataille, Marie Marguerite; Bidault, Pierre; Liselhoumer, Jean; hôtelier; inspecteur
  - Minutes. 1829, décembre, décembre 1829; MC/ET/VII/706
    - Vente de chevaux et voitures par Jean François Paquet, loueur de carrosses, à Claude Chevancier [Chevance], grainetier., 2 décembre 1829; MC/ET/VII/706
      Documents du Minutier central des notaires de Paris concernant l'histoire économique et sociale (1800-1830) [8556 actes], par Claude Pris, introduction et index revus, corrigés par le personnel du Minutier central, sous la direction d'Andrée Chauleur, Paris, Archives nationales, 1999, notice n° 2583 (instrument de recherche imprimé dématérialisé dont la version intégrale est accessible en ligne par la rubrique 'Autres instruments de recherche', voir contexte dans le Plan d’orientation général - Notaires de Paris, guides thématiques du Minutier).
      acte de vente; Chevance, Claude; Chevancier, Claude; Paquet, Jean-François; commerçant; loueur de véhicules
    - Sousbail de boutique de ferblantier lampiste, 36, rue Neuve-des-Petits-Champs par Marie Morelles, veuve de Laurent Pierre Chassaigne, à Alexis Malot., 14 décembre 1829; MC/ET/VII/706
      Documents du Minutier central des notaires de Paris concernant l'histoire économique et sociale (1800-1830) [8556 actes], par Claude Pris, introduction et index revus, corrigés par le personnel du Minutier central, sous la direction d'Andrée Chauleur, Paris, Archives nationales, 1999, notice n° 158 (instrument de recherche imprimé dématérialisé dont la version intégrale est accessible en ligne par la rubrique 'Autres instruments de recherche', voir contexte dans le Plan d’orientation général - Notaires de Paris, guides thématiques du Minutier).
      bail; Neuve-des-Petits-Champs (rue); Chassaigne, Laurent Pierre; Malot, Alexis; Morelles, Marie
    - Inventaire après décès de Guillaume Conilh Ducluzeaux, inspecteur d'académie, 9, rue du Faubourg-Montmartre., 30 décembre 1829; MC/ET/VII/706
      Documents du Minutier central des notaires de Paris concernant l'histoire économique et sociale (1800-1830) [8556 actes], par Claude Pris, introduction et index revus, corrigés par le personnel du Minutier central, sous la direction d'Andrée Chauleur, Paris, Archives nationales, 1999, notice n° 6559 (instrument de recherche imprimé dématérialisé dont la version intégrale est accessible en ligne par la rubrique 'Autres instruments de recherche', voir contexte dans le Plan d’orientation général - Notaires de Paris, guides thématiques du Minutier).
      inventaire; Faubourg-Montmartre (rue du); Conilh-Ducluzeau, Guillaume; inspecteur
  - Minutes. 1830, janvier - 1830, février, janvier 1830 - février 1830; MC/ET/VII/707
    - Mariage de Pierre Margerand, rentier, 2, rue Montesquieu, avec Jeanne Françoise Buhot, femme de charge, veuve de Pierre Julien Deletre, 19, rue Vivienne., 9 février 1830; MC/ET/VII/707
      Documents du Minutier central des notaires de Paris concernant l'histoire économique et sociale (1800-1830) [8556 actes], par Claude Pris, introduction et index revus, corrigés par le personnel du Minutier central, sous la direction d'Andrée Chauleur, Paris, Archives nationales, 1999, notice n° 8221 (instrument de recherche imprimé dématérialisé dont la version intégrale est accessible en ligne par la rubrique 'Autres instruments de recherche', voir contexte dans le Plan d’orientation général - Notaires de Paris, guides thématiques du Minutier).
      contrat de mariage; Montesquieu (rue); Vivienne (rue); Buhot, Jeanne Françoise; Deletre, Pierre Julien; Margerand, Pierre
    - Mariage d'Antoine Louis Siméon Ducoster, homme de confiance, 9, rue des Trois-Frères, avec Julie Bonjour, demoiselle de confiance, même adresse., 10 février 1830; MC/ET/VII/707
      Documents du Minutier central des notaires de Paris concernant l'histoire économique et sociale (1800-1830) [8556 actes], par Claude Pris, introduction et index revus, corrigés par le personnel du Minutier central, sous la direction d'Andrée Chauleur, Paris, Archives nationales, 1999, notice n° 8084 (instrument de recherche imprimé dématérialisé dont la version intégrale est accessible en ligne par la rubrique 'Autres instruments de recherche', voir contexte dans le Plan d’orientation général - Notaires de Paris, guides thématiques du Minutier).
      contrat de mariage; Trois-Frères (rue des); Bonjour, Julie; Ducoster, Antoine Louis Siméon; secrétaire
    - Mariage de Sébastien Collard, mercier, 172, rue Saint-Martin, veuf avec un enfant de Constance Alexandrine Marminia, avec Edmée Agathe Milliard, 5, rue du Perche., 20 février 1830; MC/ET/VII/707
      Documents du Minutier central des notaires de Paris concernant l'histoire économique et sociale (1800-1830) [8556 actes], par Claude Pris, introduction et index revus, corrigés par le personnel du Minutier central, sous la direction d'Andrée Chauleur, Paris, Archives nationales, 1999, notice n° 1189 (instrument de recherche imprimé dématérialisé dont la version intégrale est accessible en ligne par la rubrique 'Autres instruments de recherche', voir contexte dans le Plan d’orientation général - Notaires de Paris, guides thématiques du Minutier).
      contrat de mariage; Perche (rue du); Saint-Martin (rue); Collard, Sébastien; Marminia, Constance Alexandrine; Milliard, Edmée Agathe; commerçant
    - COLLARD (Sebastien) marchand mercier rue Saint-Martin 172, veuf de Constance Alexandre MARMINS et ayant 1 enfant § mariage de Sebastien COLLARD fils de JB. COLLARD et de M. J. Sophie MARTIN, décédée, avec Edmé Aputhe MILLIARD, fille mineur de MC.M. ancien cultivateur de l'arrt de Longres dans la Haute Marne, 20 février 1830; MC/ET/VII/707
      Fichier dit 'général' XVIIe-XVIIIe siècles, par le personnel du Minutier, 1954-1999 ( fichier papier entièrement dématérialisé; voir contexte dans le Plan d’orientation général - Notaires de Paris, guides thématiques du Minutier).
      Date de révision: 2011-2012
      contrat de mariage; Collard, Sébastien
  - Minutes. 1830, mars, mars 1830; MC/ET/VII/708
    - Mariage de Louis Barrault, ex-marchand de vins, 14, rue d'Angoulême, avec Virginie Éléonore Macaire, 12, même rue., 2 mars 1830; MC/ET/VII/708
      Documents du Minutier central des notaires de Paris concernant l'histoire économique et sociale (1800-1830) [8556 actes], par Claude Pris, introduction et index revus, corrigés par le personnel du Minutier central, sous la direction d'Andrée Chauleur, Paris, Archives nationales, 1999, notice n° 4665 (instrument de recherche imprimé dématérialisé dont la version intégrale est accessible en ligne par la rubrique 'Autres instruments de recherche', voir contexte dans le Plan d’orientation général - Notaires de Paris, guides thématiques du Minutier).
      contrat de mariage; Angoulême (rue d'); Barrault, Louis; Macaire, Virginie Eléonore; commerçant
  - Minutes. 1830, avril - 1830, mai, avril 1830 - mai 1830; MC/ET/VII/709
    - Mariage de Guillaume Frédéric Morin, employé, 48, boulevard de l'Hôpital, avec Marie Françoise Saget, même adresse., 3 avril 1830; MC/ET/VII/709
      Documents du Minutier central des notaires de Paris concernant l'histoire économique et sociale (1800-1830) [8556 actes], par Claude Pris, introduction et index revus, corrigés par le personnel du Minutier central, sous la direction d'Andrée Chauleur, Paris, Archives nationales, 1999, notice n° 5085 (instrument de recherche imprimé dématérialisé dont la version intégrale est accessible en ligne par la rubrique 'Autres instruments de recherche', voir contexte dans le Plan d’orientation général - Notaires de Paris, guides thématiques du Minutier).
      contrat de mariage; Hôpital (boulevard de l'); Morin, Guillaume Frédéric; Saget, Marie Françoise
    - Mariage de Jules Louis Benoît Boquet, employé, 10, rue de Babylone, avec Augustine Henriette Migneaux, 122, rue Montmartre., 17 avril 1830; MC/ET/VII/709
      Documents du Minutier central des notaires de Paris concernant l'histoire économique et sociale (1800-1830) [8556 actes], par Claude Pris, introduction et index revus, corrigés par le personnel du Minutier central, sous la direction d'Andrée Chauleur, Paris, Archives nationales, 1999, notice n° 5086 (instrument de recherche imprimé dématérialisé dont la version intégrale est accessible en ligne par la rubrique 'Autres instruments de recherche', voir contexte dans le Plan d’orientation général - Notaires de Paris, guides thématiques du Minutier).
      contrat de mariage; Babylone (rue de); Montmartre (rue); Boquet, Jules Louis Benoît; Migneaux, Augustine Henriette
    - Mariage de Victor Sevelinges, propriétaire, 22, rue Saint-Thomas-du-Louvre, avec Paul Catherine Caroline Claire de Chichillianne, demeurant à Valence., 28 avril 1830; MC/ET/VII/709
      Documents du Minutier central des notaires de Paris concernant l'histoire économique et sociale (1800-1830) [8556 actes], par Claude Pris, introduction et index revus, corrigés par le personnel du Minutier central, sous la direction d'Andrée Chauleur, Paris, Archives nationales, 1999, notice n° 8156 (instrument de recherche imprimé dématérialisé dont la version intégrale est accessible en ligne par la rubrique 'Autres instruments de recherche', voir contexte dans le Plan d’orientation général - Notaires de Paris, guides thématiques du Minutier).
      contrat de mariage; Saint-Thomas-du-Louvre (rue); Valence (Drôme); Chichillianne, Paul Catherine Caroline Claire de; Sevelinges, Victor
    - Mariage de Georges Sylvain Vandal, fondeur en cuivre, 7, rue des Enfants-Rouges, veuf avec deux enfants de Françoise Firmine Matheret, avec Marie Rosalie Faussart, veuve avec quatre enfants de Quentin Pelletier, 3, cloître Saint-Merry [Saint-Merri]., 3 mai 1830; MC/ET/VII/709
      Documents du Minutier central des notaires de Paris concernant l'histoire économique et sociale (1800-1830) [8556 actes], par Claude Pris, introduction et index revus, corrigés par le personnel du Minutier central, sous la direction d'Andrée Chauleur, Paris, Archives nationales, 1999, notice n° 193 (instrument de recherche imprimé dématérialisé dont la version intégrale est accessible en ligne par la rubrique 'Autres instruments de recherche', voir contexte dans le Plan d’orientation général - Notaires de Paris, guides thématiques du Minutier).
      contrat de mariage; Enfants-Rouges (rue des); Saint-Merri (cloître); Faussart, Marie Rosalie; Matheret, Françoise Firmine; Pelletier, Quentin; Vandal, Georges Sylvain; fondeur
  - Minutes. 1830, juin, juin 1830; MC/ET/VII/710
    - Mariage de Vincent Abraham, employé, 27, rue Plumet, avec Marie Rose Cothenet, même adresse., 21 juin 1830; MC/ET/VII/710
      Documents du Minutier central des notaires de Paris concernant l'histoire économique et sociale (1800-1830) [8556 actes], par Claude Pris, introduction et index revus, corrigés par le personnel du Minutier central, sous la direction d'Andrée Chauleur, Paris, Archives nationales, 1999, notice n° 5088 (instrument de recherche imprimé dématérialisé dont la version intégrale est accessible en ligne par la rubrique 'Autres instruments de recherche', voir contexte dans le Plan d’orientation général - Notaires de Paris, guides thématiques du Minutier).
      contrat de mariage; Plumet (rue); Abraham, Vincent; Cothenet, Marie Rose
    - Mariage de Jean-Baptiste Lerrieux, huissier de justice, demeurant à Beauvais, place Saint-Laurent, avec Justine Antoinette Caroline Norguet, 8, rue Coquenard., 21 juin 1830; MC/ET/VII/710
      Documents du Minutier central des notaires de Paris concernant l'histoire économique et sociale (1800-1830) [8556 actes], par Claude Pris, introduction et index revus, corrigés par le personnel du Minutier central, sous la direction d'Andrée Chauleur, Paris, Archives nationales, 1999, notice n° 5774 (instrument de recherche imprimé dématérialisé dont la version intégrale est accessible en ligne par la rubrique 'Autres instruments de recherche', voir contexte dans le Plan d’orientation général - Notaires de Paris, guides thématiques du Minutier).
      contrat de mariage; Beauvais (Oise); Coquenard (rue); Lerrieux, Jean-Baptiste; Norguet, Justine Antoinette Caroline; huissier; huissier
    - Mariage de Charles Alexandre Clery [Cléry], huissier de l'Hôtel du Roi, 15, rue de Ponthieu, veuf avec deux enfants de Marie Catherine Michelle Valrant, avec Sophie Adélaïde Guiot, dite Diot, demeurant à Belleville, 32, rue Saint-Denis., 21 juin 1830; MC/ET/VII/710
      Précisions sur les lieux: Paris--Belleville (ancienne commune)--Saint-Denis (rue)
      Documents du Minutier central des notaires de Paris concernant l'histoire économique et sociale (1800-1830) [8556 actes], par Claude Pris, introduction et index revus, corrigés par le personnel du Minutier central, sous la direction d'Andrée Chauleur, Paris, Archives nationales, 1999, notice n° 6400 (instrument de recherche imprimé dématérialisé dont la version intégrale est accessible en ligne par la rubrique 'Autres instruments de recherche', voir contexte dans le Plan d’orientation général - Notaires de Paris, guides thématiques du Minutier).
      contrat de mariage; Belleville (ancienne commune); Ponthieu (rue de); Saint-Denis (rue); Cléry, Charles Alexandre; Guiot dite Diot, Sophie Adélaïde; Guiot, Sophie Adélaïde; Valrant, Marie Catherine Michèle; huissier
  - Minutes. 1830, juillet - 1830, août, juillet 1830 - août 1830; MC/ET/VII/711
    - Mariage de Guillaume Wunsch, ouvrier sellier, 23, rue de la Michodière, avec Madeleine Woehrlin, ouvrière blanchisseuse, 54, rue d'Anjou-Saint-Honoré., 14 juillet 1830; MC/ET/VII/711
      Documents du Minutier central des notaires de Paris concernant l'histoire économique et sociale (1800-1830) [8556 actes], par Claude Pris, introduction et index revus, corrigés par le personnel du Minutier central, sous la direction d'Andrée Chauleur, Paris, Archives nationales, 1999, notice n° 5386 (instrument de recherche imprimé dématérialisé dont la version intégrale est accessible en ligne par la rubrique 'Autres instruments de recherche', voir contexte dans le Plan d’orientation général - Notaires de Paris, guides thématiques du Minutier).
      contrat de mariage; Anjou-Saint-Honoré (rue d'); Woehrlin, Madeleine; Wunsch, Guillaume; teinturier blanchisseur; sellier
    - Mariage de Marcellin Napoléon Rosier, tailleur, 9, rue Saint-Marc, avec Joséphine Élisabeth Clara Gence, 93, rue de Richelieu., 18 août 1830; MC/ET/VII/711
      Documents du Minutier central des notaires de Paris concernant l'histoire économique et sociale (1800-1830) [8556 actes], par Claude Pris, introduction et index revus, corrigés par le personnel du Minutier central, sous la direction d'Andrée Chauleur, Paris, Archives nationales, 1999, notice n° 1350 (instrument de recherche imprimé dématérialisé dont la version intégrale est accessible en ligne par la rubrique 'Autres instruments de recherche', voir contexte dans le Plan d’orientation général - Notaires de Paris, guides thématiques du Minutier).
      contrat de mariage; Richelieu (rue de); Saint-Marc (rue); Gence, Joséphine Elisabeth Clara; Rosier, Marcelin Napoléon; tailleur d'habits
    - Mariage de Louis Durieux, dit Delrieu, propriétaire, 51, rue de Grenelle-Saint-Germain, avec Marie Virginie Dobigny, 19, rue de Sèvres., 23 août 1830; MC/ET/VII/711
      Documents du Minutier central des notaires de Paris concernant l'histoire économique et sociale (1800-1830) [8556 actes], par Claude Pris, introduction et index revus, corrigés par le personnel du Minutier central, sous la direction d'Andrée Chauleur, Paris, Archives nationales, 1999, notice n° 8157 (instrument de recherche imprimé dématérialisé dont la version intégrale est accessible en ligne par la rubrique 'Autres instruments de recherche', voir contexte dans le Plan d’orientation général - Notaires de Paris, guides thématiques du Minutier).
      contrat de mariage; Grenelle (rue de); Sèvres (rue de); Dobigny, Marie Virginie; Durieux dit Delrieu, Louis; Durieux, Louis
  - Minutes. 1830, septembre - 1830, octobre, septembre 1830 - octobre 1830; MC/ET/VII/712
    - Mariage d'Adolphe Thaureau, ouvrier bottier, 50, rue du Faubourg-Montmartre, avec Marguerite Élisabeth Joséphine Deshayes, même adresse., 22 septembre 1830; MC/ET/VII/712
      Documents du Minutier central des notaires de Paris concernant l'histoire économique et sociale (1800-1830) [8556 actes], par Claude Pris, introduction et index revus, corrigés par le personnel du Minutier central, sous la direction d'Andrée Chauleur, Paris, Archives nationales, 1999, notice n° 4741 (instrument de recherche imprimé dématérialisé dont la version intégrale est accessible en ligne par la rubrique 'Autres instruments de recherche', voir contexte dans le Plan d’orientation général - Notaires de Paris, guides thématiques du Minutier).
      contrat de mariage; Faubourg-Montmartre (rue du); Deshayes, Marguerite Elisabeth Joséphine; Thaureau, Adolphe; bottier
    - Mariage de Louis Baptiste Desprez, charcutier, 11, rue Neuve-Saint-Marc, avec Élisabeth Amélie Gavrel, 48, rue Saint-Merry [rue Saint-Merri]., 12 octobre 1830; MC/ET/VII/712
      Documents du Minutier central des notaires de Paris concernant l'histoire économique et sociale (1800-1830) [8556 actes], par Claude Pris, introduction et index revus, corrigés par le personnel du Minutier central, sous la direction d'Andrée Chauleur, Paris, Archives nationales, 1999, notice n° 3703 (instrument de recherche imprimé dématérialisé dont la version intégrale est accessible en ligne par la rubrique 'Autres instruments de recherche', voir contexte dans le Plan d’orientation général - Notaires de Paris, guides thématiques du Minutier).
      contrat de mariage; Neuve-Saint-Marc (rue); Saint-Merri (rue); Desprez, Louis Baptiste; Gavrel, Elisabeth Amélie; charcutier
    - Mariage de Georges Victor Achille Vimeux, huissier à Hangest, avec Caroline Alexandrine Élisabeth Decugnière, 2, rue de Ponthieu., 30 octobre 1830; MC/ET/VII/712
      Documents du Minutier central des notaires de Paris concernant l'histoire économique et sociale (1800-1830) [8556 actes], par Claude Pris, introduction et index revus, corrigés par le personnel du Minutier central, sous la direction d'Andrée Chauleur, Paris, Archives nationales, 1999, notice n° 5775 (instrument de recherche imprimé dématérialisé dont la version intégrale est accessible en ligne par la rubrique 'Autres instruments de recherche', voir contexte dans le Plan d’orientation général - Notaires de Paris, guides thématiques du Minutier).
      contrat de mariage; Ponthieu (rue de); Decugnière, Caroline Alexandrine Elisabeth; Vimeux, Georges Victor Achille; huissier
  - Minutes. 1830, novembre - 1830, décembre, novembre 1830 - décembre 1830; MC/ET/VII/713
    - Mariage de Charles Émile Hubert, cordonnier, 20, rue des Saint-Pères [rue des Saints-Pères], avec Victoire Julie Duval, 1, rue du Marché-Saint-Honoré., 6 novembre 1830; MC/ET/VII/713
      Documents du Minutier central des notaires de Paris concernant l'histoire économique et sociale (1800-1830) [8556 actes], par Claude Pris, introduction et index revus, corrigés par le personnel du Minutier central, sous la direction d'Andrée Chauleur, Paris, Archives nationales, 1999, notice n° 1071 (instrument de recherche imprimé dématérialisé dont la version intégrale est accessible en ligne par la rubrique 'Autres instruments de recherche', voir contexte dans le Plan d’orientation général - Notaires de Paris, guides thématiques du Minutier).
      contrat de mariage; Marché-Saint-Honoré (rue du); Saints-Pères (rue des); Duval, Victoire Julie; Hubert, Charles Emile; cordonnier
    - Mariage de Jean-Baptiste Manceaux, valet de chambre, 40, rue de Clichy, avec Marie Catherine Lecomte, 15, rue Caumartin., 20 novembre 1830; MC/ET/VII/713
      Documents du Minutier central des notaires de Paris concernant l'histoire économique et sociale (1800-1830) [8556 actes], par Claude Pris, introduction et index revus, corrigés par le personnel du Minutier central, sous la direction d'Andrée Chauleur, Paris, Archives nationales, 1999, notice n° 4930 (instrument de recherche imprimé dématérialisé dont la version intégrale est accessible en ligne par la rubrique 'Autres instruments de recherche', voir contexte dans le Plan d’orientation général - Notaires de Paris, guides thématiques du Minutier).
      contrat de mariage; Caumartin (rue de); Clichy (rue de); Lecomte, Marie Catherine; Manceaux, Jean-Baptiste; employé de maison
    - Mariage de Charles Baptiste Germain Delmas, avocat, 38, rue de l'Échiquier, avec Caroline Cairoche, 12, rue Taranne., 22 novembre 1830; MC/ET/VII/713
      Documents du Minutier central des notaires de Paris concernant l'histoire économique et sociale (1800-1830) [8556 actes], par Claude Pris, introduction et index revus, corrigés par le personnel du Minutier central, sous la direction d'Andrée Chauleur, Paris, Archives nationales, 1999, notice n° 5655 (instrument de recherche imprimé dématérialisé dont la version intégrale est accessible en ligne par la rubrique 'Autres instruments de recherche', voir contexte dans le Plan d’orientation général - Notaires de Paris, guides thématiques du Minutier).
      contrat de mariage; Echiquier (rue de l'); Taranne (rue); Cairoche, Caroline; Delmas, Charles Baptiste Germain; avocat